【裁判字號】    97,審易,1200
【裁判日期】    971021
【裁判案由】    竊盜
【裁判全文】
臺灣高雄地方法院刑事判決            97年度審易字第1200號
公  訴  人  臺灣高雄地方法院檢察署檢察官
被      告  丁○○○
            乙○○
上列被告因竊盜案件，經檢察官提起公訴（97年度偵字第11596
號），本院判決如下：
    主  文
丁○○○犯攜帶兇器竊盜罪，處有期徒刑陸月，扣案之T 型扳手
壹支沒收；又共同犯竊盜罪，處有期徒刑伍月。應執行有期徒刑
玖月，扣案之T 型扳手壹支沒收。
乙○○共同犯竊盜罪，處有期徒刑陸月，如易科罰金，以新臺幣
壹仟元折算壹日。緩刑貳年，緩刑期間付保護管束。並應向檢察
官指定之公益團體、地方自治團體或社區提供肆拾小時之義務勞
務。
    事  實
一、丁○○○基於意圖為自己不法所有之犯意，於民國97年4 月
    14日凌晨，持其所有、客觀上足供為兇器使用之T 型扳手1
    支，在高雄縣大寮鄉○○村○○街15號前，竊取甲○○○所
    有之M5X-319 號重型機車車牌1 面，得手後將之懸掛在自己
    所騎乘之原車牌號碼YDP-921 號重型機車上使用。
二、丁○○○於97年4 月16日下午5 時30分許，騎乘上開懸掛竊
    得車牌之重型機車，搭載其女友乙○○，2 人行經高雄市○○區○○路216 號前，因見丙○○所有之車牌號碼E3-3757
    號自用小客車停放該處，且車門未上鎖，竟共同基於意圖為
    自己不法所有之犯意聯絡，由丁○○○將機車暫停在該自用
    小客車旁為接應，再由乙○○下車開啟該自用小客車車門，
    進入車內徒手竊取丙○○所有之GUCCI 牌皮包1 只（內有現
    金新臺幣8900元、SONY Ericsson 牌行動電話1 支及健保卡
    、聯邦銀行信用卡、台北富邦銀行信用卡、國泰世華銀行信
    用卡與中國信託銀行信用卡各1 張），得手後旋即返回丁○○○所騎乘之上開機車，欲逃離現場，然尚未離去之際，為
    丙○○發現並上前拉住乙○○阻止其離去，同時另有目擊民
    眾吳清瑞亦騎乘機車將丁○○○所騎機車撞倒，致丁○○○
    、乙○○無法離去，嗣經警據報到場處理，並扣獲其竊得之
    前開車牌及持以竊取前揭車牌之T 型扳手，因而查悉上情。
三、案經高雄市政府警察局小港分局移送臺灣高雄地方法院檢察
    署檢察官偵查起訴。
    理  由
壹、程序方面
一、按被告以外之人於審判外之言詞或書面陳述，除法律有規定
    者外，不得作為證據，刑事訴訟法第159 條第1 項定有明文
    。又被告以外之人於審判外之陳述，雖不符前4 條之規定，
    而經當事人於審判程序同意作為證據，法院審酌該言詞陳述
    或書面陳述作成時之情況，認為適當者，亦得為證據，刑事
    訴訟法第159 條之5 第1 項亦定有明文。本件被害人甲○○○、丙○○、證人吳清瑞、被告丁○○○（就被告乙○○而
    言）、被告乙○○（就被告丁○○○而言）於警詢中之陳述
    ，為被告以外之人於審判外之言詞陳述，卷附被害人甲○○○、丙○○出具之贓物認領保管單，則係被告以外之人於審
    判外之書面陳述，而公訴人及被告2 人均同意將上開陳述作
    為證據，本院並審酌前開陳述作成時之情況均屬正常，且與
    本案相關之待證事實具有關連性，認適當作為證據，依前開
    刑事訴訟法第159 條之5 第1 項之規定，認上開陳述均具有
    證據能力。
二、次按，被告以外之人於偵查中向檢察官所為之陳述，除顯有
    不可信之情況者外，得為證據，刑事訴訟法第159 條之1 第
    2 項定有明文。本件被害人丙○○、證人吳清瑞、被告丁○○○（就被告乙○○而言為被告以外之人之陳述）、被告乙○○（就被告丁○○○而言為被告以外之人之陳述）於檢察
    官偵查中所為之證述內容，業經渠等具結擔保其證詞之真實
    性，且經本院提示後，被告2 人及公訴人對其證據能力不爭
    執，同意作為證據，是並無顯有不可信之情況，且與本案相
    關之待證事實具有關連性，自應具有證據能力。
貳、實體方面
一、訊據被告丁○○○對於上開犯行均坦承不諱，另訊據被告乙○○則坦認於前開時、地，有至被害人丙○○車內拿取上開
    皮包之情，然矢口否認有何竊盜犯行，辯稱：案發當時，因
    為丁○○○跟伊說上開自用小客車車主好像是其許久未見的
    友人，想與之開玩笑，要伊下去拿車內的皮包，伊才會在丁○○○的要求下去拿皮包，伊並不是要去偷東西，實無竊盜
    之犯意云云。經查，前揭犯罪事實，業據被告丁○○○於警
    詢（見警卷第1 至3 頁）、偵訊（見偵卷第8 、20、21頁）
    、本院審理中（見本院卷第39頁）、被告乙○○於警詢（見
    警卷第4 至6 頁）、偵訊（見偵卷第9 頁）中均坦承不諱，
    核與被害人甲○○○於警詢中（見警卷第7 、8 頁）、被害
    人丙○○（見警卷第9 至11頁、偵卷第19、20頁）、證人吳
    清瑞（見警卷第12、13頁、偵卷第20頁）於警詢、偵訊中所
    述情節相符，並有被害人甲○○○、丙○○出具之贓物認領
    保管單（見警卷第31、32頁）、本件蒐證相片（見警卷第35
    至41頁）在卷可稽，及T 型扳手1 支扣案足憑。雖被告乙○○嗣後翻異前詞，改口辯述如上，並稱：於警詢中，是因為
    員警說如果伊承認的話，犯後態度較佳，才不會被收押，所
    以伊才順著員警的問題回答，但員警並未強迫伊為一定之陳
    述，嗣於檢察官偵訊時，伊有向檢察官提及上開辯解，但不
    知為何筆錄上未記載，至於偵訊筆錄會記載伊坦承的原因，
    是因為檢察官不採信伊的辯解，伊為了與警詢筆錄記載相符
    ，才會坦承有本件犯行云云。然經本院當庭勘驗被告乙○○
    偵訊錄音光碟結果，其於97年4 月17日之偵訊中，係稱因為
    發現被害人丙○○車門沒上鎖，一時貪小便宜，才會竊取上
    開皮包，自始至終均未曾提及其前開於本院審理中所持之辯
    解（見本院卷第39頁），另其於97年5 月9 日之偵訊中，固
    曾陳稱：案發當日，丁○○○本來要載伊去林園找其母親借
    錢，後來停紅綠燈時，其要伊下車幫忙拿個東西，伊當時沒
    想太多，以為可能是丁○○○認識的人，就下車開車門拿皮
    包云云（見本院卷第39頁背面），然此一陳述內容，與其於
    本院審理中明確提及「丁○○○跟伊說自用小客車車主好像
    是其許久未見的友人，想與之開玩笑」乙語，亦有所歧異，
    則其所持辯解是否可採，實非無疑？再參以本案為警查獲時
    ，同時扣得被害人甲○○○失竊之前揭車牌，故被告乙○○
    於警詢中，尚有被問及是否參與行竊上開車牌，而其當時係
    否認參與此一犯行，有其警詢筆錄可稽（見警卷第5 頁），
    則倘其辯述屬實，係因員警向其表示承認犯行代表犯後態度
    佳，不會遭到羈押，方於警詢時承認有竊取被害人丙○○皮
    包之犯行，何以其於警詢中卻又未就竊取上開車牌犯行一併
    承認？因而產生其所謂否認犯行之犯後態度不佳情狀？是其
    所辯於此顯有矛盾；此外，被告丁○○○與被告乙○○係男
    女朋友關係，業據渠2 人自承在卷，則以渠2 人關係之親密
    ，若本件被告乙○○拿取被害人丙○○皮包之原因，真如被
    告乙○○前開辯解，被告丁○○○當於警詢、偵訊中，即如
    其竊取被害人甲○○○車牌犯行部分，將事實向相關人員陳
    明，以為被告乙○○辯白，然其卻未如此，反陳稱係與被告
    乙○○共同行竊（見警卷第2 頁、偵卷第8 頁），足徵被告
    乙○○確實係基於為自己不法所有之意圖，而為上開拿取被
    害人丙○○皮包之行為無訛。因此，被告乙○○前開所辯，
    要屬事後卸責之詞，無可採信，本件事證明確，被告2 人前
    開犯行，均堪認定。
二、按刑法第321 條第1 項第3 款之攜帶兇器竊盜罪，係以行為
    人攜帶兇器竊盜為其加重條件，此所謂兇器，其種類並無限
    制，凡客觀上足對人之生命、身體、安全構成威脅，具有危
    險性之兇器均屬之，且祇須行竊時攜帶此種具有危險性之兇
    器為已足，並不以攜帶之初有行兇之意圖為必要（最高法院
    79年臺上字第5253號判例足資參照）。本件被告丁○○○持
    以為上開竊取車牌犯行之T 型扳手，其長度為31公分、屬金
    屬材質，業經本院當庭勘驗屬實（見本院卷第40頁），是其
    為質地堅硬且有相當長度可供施力之物，客觀上自足對人之
    生命、身體、安全構成威脅，要屬兇器無訛。故核被告丁○○○前開犯罪事實一所為，係犯刑法第321 條第1 項第3 款
    之攜帶兇器竊盜罪；被告丁○○○、乙○○前開犯罪事實二
    所為，則係犯刑法第320 條第1 項之竊盜罪。被告2 人就前
    開犯罪事實二所示犯行，有犯意聯絡及行為分擔，均為共同
    正犯。被告丁○○○所犯上開2 罪間，犯罪時間不同、侵害
    法益有別，自應予以分論併罰。爰審酌被告2 人為貪圖不法
    利益，竟率爾竊取他人財物，所為並無可取，而其中被告乙○○未能坦認全部犯行，犯後態度難認良好，被告丁○○○
    則坦承犯行，犯後態度較佳，復參以渠2 人所竊得上開物品
    之價值等一切情狀，分別量處如主文所示之刑，並就被告丁○○○部分定其應執行刑、而就被告乙○○部分諭知易科罰
    金之折算標準，以示懲儆。查被告乙○○前未曾犯罪受有期
    徒刑以上刑之宣告，有臺灣高等法院被告前案紀錄表在卷可
    按，而其犯後雖有飾詞掩飾犯行之情，惟依其於本院審理中
    之神態，業已顯露深切悔意，並係因患有紅斑性狼瘡之病症
    ，缺款就醫而一時短於思慮，致觸犯本件犯行（此據其於偵
    訊中提出診斷證明書為佐證，見偵卷第24頁），信其經此刑
    之宣告後，應知警惕而無再犯之虞，本院因認暫不執行其刑
    為當，爰依刑法第74條第1 項第1 款之規定，併予宣告緩刑
    2 年，以啟自新，並依刑法第74條第2 項第5 款之規定，命
    其應向指定之公益團體、地方自治團體或社區提供40小時之
    義務勞務，另併依刑法第93條第1 項第2 款之規定，諭知於
    緩刑期間付保護管束。扣案之T 型扳手1 支，係被告丁○○○所有、供其竊取上開車牌所用之物，業據其於本院審理中
    陳述明確，爰依刑法第38條第1 項第2 款規定，併予宣告沒
    收。
據上論斷，應依刑事訴訟法第299 條第1 項前段，刑法第28條、
第320 條第1 項、第321 條第1 項第3 款、第41條第1 項前段、
第51條第5 款、第74條第1 項第1 款、第2 項第5 款、第93條
第1 項第2 款、第38條第1 項第2 款，刑法施行法第1 條之1 ，
判決如主文。
本案經檢察官陳麗琇到庭執行職務。
中    華    民    國    97    年    10    月    21    日
                  刑事第七庭    法  官  陳君杰
以上正本證明與原本無異。
如不服本判決，應於判決送達後10日內，向本院提出上訴狀。
中    華    民    國    97    年    10    月    21    日
                                書記官  李承悌
附錄本案論罪科刑法條：
刑法第320 條第1 項
意圖為自己或第三人不法之所有，而竊取他人之動產者，為竊盜
罪，處5 年以下有期徒刑、拘役或5 百元以下罰金。
刑法第321 條第1 項
犯竊盜罪而有左列情形之一者，處6 月以上、5 年以下有期徒刑
：
一  於夜間侵入住宅或有人居住之建築物、船艦或隱匿其內而犯
    之者。
二  毀越門扇、牆垣或其他安全設備而犯之者。
三  攜帶兇器而犯之者。
四  結夥三人以上而犯之者。
五  乘火災、水災或其他災害之際而犯之者。
六  在車站或埠頭而犯之者。


司法院資訊處製作；財團法人民間司法改革基金會備份。
